【裁判字號】    97,審易,542
【裁判日期】    971216
【裁判案由】    竊盜
【裁判全文】
臺灣士林地方法院刑事判決             97年度審易字第542號
公  訴  人  臺灣士林地方法院檢察署檢察官
被      告  甲○○
上列被告因竊盜案件，經檢察官提起公訴（97年度偵字第8535號
），被告於準備程序中就被訴事實為有罪之陳述，本院裁定改依
簡式審判程序審理，並判決如下：
    主  文
甲○○犯如附表所示之罪，各處如附表所示之刑；扣案之一字型
螺絲起子壹支沒收。應執行有期徒刑壹年；扣案之一字型螺絲起
子壹支沒收。
    事  實
一、甲○○因缺錢花用，竟意圖為自己不法之所有，攜帶客觀上
    足供兇器使用之一字型螺絲起子1 支，先於民國97年6 月18
    日凌晨4 時至5 時許，在臺北縣汐止市○○○路與山光路口
    ，趁附表編號1 至4 所示被害人所有自小客車停放於該處無
    人看管之際，持一字型螺絲起子，分別打破上開自小客車左
    後車門三角窗玻璃（毀損部分均未據告訴），開啟車門，翻
    動車內物品，著手竊取附表編號1 、2 、4 所示各被害人所
    有自小客車內之財物未遂，再竊取附表編號3 所示被害人乙○○所有自小客車內之現金新臺幣（下同）90元得手並花用
    殆盡。又於97年6 月21日凌晨4 時30分許，在上述路口，攜
    帶上開一字型螺絲起子，打破附表編號5 所示被害人戊○○○所有自小客車左後車窗玻璃（毀損部分未據告訴），著手
    竊取車內現金133 元得手後，為警當場逮捕，並扣得其所有
    供上開竊盜所用之一字型螺絲起子1 支，而於警方尚未發覺
    附表編號1 至4 所示之犯罪前，被告主動向警方自首該部分
    犯罪，並接受裁判。
二、案經臺北縣政府警察局汐止分局報告臺灣士林地方法院檢察
    署檢察官偵查起訴。
    理  由
一、上開犯罪事實，業據被告甲○○於警詢、檢察官偵查及本院
    審理中坦承不諱，核與證人即被害人丁○○○、丙○○、己○○、戊○○○、證人即被害人乙○○之父胡瑞恭分別於警
    詢中所證述之情節相符，並有上開被害人等所有自小客車車
    籍查詢基本資料詳細畫面5 紙、現場及上開被害人等所有自
    小客車照片14張、被害人戊○○○立具之贓證物認領保管單
    1 紙附卷可稽，且有扣案之一字型螺絲起子1 支可資佐證，
    足認被告自白與事實相符，堪予採信，本件事證明確，被告
    犯行洵堪認定，均應依法論科。
二、按刑法第321 條第1 項第3 款攜帶兇器竊盜罪，係以行為人
    攜帶兇器竊盜為其加重條件，此所謂兇器，其種類並無限制
    ，凡客觀上足對人之生命、身體、安全構成威脅，具有危險
    性之兇器均屬之，且祇須行竊時攜帶此種具有危險性之兇器
    為已足，並不以攜帶之初有行兇之意圖為必要，最高法院79
    年度臺上字第5253號判例可資參照。查本件被告持以實施竊
    盜犯行之一字型螺絲起子，經本院於審理中提示勘驗，係金
    屬製品、塑膠柄長20公分左右，材質堅硬，客觀上足以危害
    他人生命、身體之安全，屬兇器無訛。核被告甲○○就附表
    編號1 、2 、4 所為，均係犯刑法第321 條第2 項、第1 項
    第3 款之攜帶兇器竊盜未遂罪；而其就附表編號3 、5 所為
    ，則均係犯刑法第321 條第1 項第3 款之攜帶兇器竊盜既遂
    罪。又被告於附表編號1 、2 、4 所為，係已著手於犯罪行
    為之實行而不遂，均為未遂犯，均依法減輕其刑。再被告於
    附表編號1 、2 、3 、4 所為部分，均係於臺北縣政府警察
    局汐止分局警員陳家偉尚未發覺之前，於受詢問時，主動向
    該警員自首該等部分之犯行，並接受裁判，此有警詢筆錄在
    卷可憑（參見偵查卷第9 至11頁），核與刑法第62條前段自
    首之要件相合，乃依法遞予減輕其刑。復按刑法上之接續犯
    ，係指以單一行為，經數個階段，持續侵害同一法益而言，
    倘行為人之行為係侵害2 個以上不同法益，自屬數個單一之
    犯罪，數行為之間，殊無接續關係之可言，最高法院70年臺
    上字第2898號判例意旨可資參照。本件被告甲○○雖基於意
    圖為自己不法所有之概括犯意，於97年6 月18日凌晨4 時許
    ，以接續之方式行竊，惟其行為所侵害者，係2 個以上不同
    被害人之財產法益，依據上開說明，自屬數個單一之犯罪，
    殊無論以接續犯之包括一罪之可言。被告所為上開犯行，犯
    意個別，應分論併罰。爰審酌被告正值青年，不思正途，竟
    冀望不勞而獲竊取他人財物，惟犯後已坦承犯行，主動自首
    部分犯行，態度良好，兼衡其犯罪之動機、目的、手段，所
    竊得被害人之財物僅223 元（其中133 元業經被害人戊○○○領回），及其智識程度、家庭狀況等一切情狀，分別量處
    如主文所示之刑，並定其應執行刑，以資儆懲。扣案之一字
    型螺絲起子1 支，為被告所有供本件竊盜犯罪所用之物，業
    據其於本院審理中供承明確，爰依法刑法第38條第1 項第2
    款規定宣告沒收。因被告有上開經本院審酌之情節，公訴人
    求刑稍嫌過重，本院尚難准許，附此敘明。
據上論斷，應依刑事訴訟法第273 條之1 第1 項、第299 條第1
項前段，刑法第321 條第1 項第3 款、第2 項、第25條第2 項、
第62條前段、第51條第5 款、第38條第1 項第2 款，刑法施行法
第1 條之1 第1 項、第2 條前段，判決如主文。
本案經檢察官鄭堤升到庭執行職務。
中    華    民    國    97    年    12    月    16    日
                  刑事第一庭法  官  雷雯華
以上正本證明與原本無異。
如不服本判決，應於收受判決後10日內向本院提出上訴書狀，並
應敘述具體理由。其未敘述上訴理由者，應於上訴期間屆滿後20
日內向本院補提理由書 (均須按他造當事人之人數附繕本)「 切
勿逕送上級法院」。
                            書記官  陳如玲
中    華    民    國    97    年    12    月    16    日
附表
  ┌─┬──────┬────┬────┬───┬──────────┐
  │編│  犯罪時間  │ 被害人 │被害車輛│竊得之│ 所犯之罪及所處之刑 │
  │號│            │        │車    號│財  物│                    │
  ├─┼──────┼────┼────┼───┼──────────┤
  │1 │97年6 月18日│丁○○○│R2-2873 │無    │攜帶兇器竊盜未遂罪，│
  │  │凌晨4 時許  │        │        │      │處有期徒刑貳月。    │
  ├─┼──────┼────┼────┼───┼──────────┤
  │2 │97年6 月18日│ 丙○○ │HE-1255 │無    │攜帶兇器竊盜未遂罪，│
  │  │凌晨4 時許  │        │        │      │處有期徒刑貳月。    │
  ├─┼──────┼────┼────┼───┼──────────┤
  │3 │97年6 月18日│ 乙○○ │KT-1555 │90元  │攜帶兇器竊盜既遂罪，│
  │  │凌晨4 時許  │        │        │      │處有期徒刑肆月。    │
  ├─┼──────┼────┼────┼───┼──────────┤
  │4 │97年6 月18日│ 己○○ │SC-7316 │無    │攜帶兇器竊盜未遂罪，│
  │  │凌晨4 時許  │        │        │      │處有期徒刑貳月。    │
  ├─┼──────┼────┼────┼───┼──────────┤
  │5 │97年6 月21日│戊○○○│2D-9550 │133元 │攜帶兇器竊盜既遂罪，│
  │  │凌晨4 時30分│        │        │      │處有期徒刑陸月。    │
  │  │許          │        │        │      │                    │
  └─┴──────┴────┴────┴───┴──────────┘
附錄本判決論罪科刑法條全文：
刑法第321 條
犯竊盜罪而有左列情形之一者，處6 月以上、5 年以下有期徒刑
：
一、於夜間侵入住宅或有人居住之建築物、船艦或隱匿其內而犯
    之者。
二、毀越門扇、牆垣或其他安全設備而犯之者。
三、攜帶兇器而犯之者。
四、結夥三人以上而犯之者。
五、乘火災、水災或其他災害之際而犯之者。
六、在車站或埠頭而犯之者。
前項之未遂犯罰之。


司法院資訊處製作；財團法人民間司法改革基金會備份。
